Minutes et répertoires du notaire Antoine DES QUATREVAULX, 20 mars 1579 - 31 décembre 1617 (étude XXIV)
Archives nationales
- Minutes de Antoine DES QUATREVAULX, 1579 - décembre 1617; MC/ET/XXIV/153 - MC/ET/XXIV/271
  - Minutes (inventaires après décès). 1593 - 1596, MC/ET/XXIV/264
    - Inventaire après décès de Denis Semelle, marchand mercier, sur le Petit Pont, près de Sainte-Geneviève des Ardents, paroisse Sainte-Madeleine-en-la-Cité., 18 février 1595; MC/ET/XXIV/264; 4 f..
      inventaire après décès; Petit (pont); Semelle, Denis; commerçant
    - Inventaire après décès de Pierre Ponnet, maître épinglier, biens sis rue des Innocents, près de la maison du Chariot d'or, près de l'église Saint-Nicolas-des-Champs, paroisse Saint-Laurent., 6 avril 1595; MC/ET/XXIV/264; 2 f..
      inventaire après décès; Innocents (rue des); Ponnet, Pierre; forgeron
    - Inventaire après décès de Louis Gonyn, chanoine de Saint-Germain-l'Auxerrois, demeurant au cloître Saint-Germain-l'Auxerrois, paroisse Saint-Germain-l'Auxerrois., 11 avril 1595; MC/ET/XXIV/264; 6 f..
      inventaire après décès; Saint-Germain-l'Auxerrois (cloître); Gonyn, Louis; chanoine
    - Inventaire après séparation de Jeanne de Fortia et Charles Billiad, maître des requêtes ordinaire de l'Hôtel, biens sis rue de l'Arbre-Sec, paroisse Saint-Germain-l'Auxerrois., 12 avril 1595; MC/ET/XXIV/264; 6 f..
      inventaire; Arbre-Sec (rue de l'); Fortia, Jeanne de; Billiad, Charles; maître des requêtes (Ancien Régime)
    - Inventaire après décès de Abraham Delagrange, marchand suivant la cour, biens sis rue du Petit-Lion, paroisse Saint-Sauveur., 8 mai 1595; MC/ET/XXIV/264; 6 f..
      inventaire après décès; Petit-Lion (rue du); Delagrange, Abraham; commerçant
    - Inventaire après décès de Nicolas Jehan, maître tailleur d'habits, biens sis rue des Poulies, maison à l'enseigne de la Bouteille, paroisse Saint-Germain-l'Auxerrois., 1er juillet 1595; MC/ET/XXIV/264; 6 f. (Les deux derniers folios troués).
      inventaire après décès; Poulies (rue des); Jehan, Nicolas; tailleur d'habits
    - Inventaire après décès de Suzanne de Patras, épouse de Jacques Despinelle, secrétaire de la chambre du roi, demeurant au cloître Saint-Germain-l'Auxerrois, paroisse Saint-Germain-l'Auxerrois., 14 juillet 1595; MC/ET/XXIV/264; 6 f..
      inventaire après décès; Saint-Germain-l'Auxerrois (cloître); Patras, Suzanne de; Despinelle, Jacques; secrétaire du roi (Ancien Régime); officier de la Chambre du roi (Ancien Régime)
    - Inventaire après décès de Ambroise Regnault, Sr de Montmort, à l'occasion du remariage de sa veuve Catherine Guynant avec Guillaume Raby, avocat au Parlement, biens sis au petit cloître Saint-Germain-l'Auxerrois, paroisse Saint-Germain-l'Auxerrois., 24 juillet 1595; MC/ET/XXIV/264; 12 f..
      inventaire après décès; Saint-Germain-l'Auxerrois (cloître); Regnault, Ambroise; Guynant, Catherine; Raby, Guillaume; avocat au parlement (Ancien Régime)
    - Inventaire après décès de Suzanne de Patras, épouse de Jacques Despinelle, secrétaire de la chambre du roi, demeurant au cloître Saint-Germain-l'Auxerrois, paroisse Saint-Germain-l'Auxerrois., 14 août 1595; MC/ET/XXIV/264; 6 f.
    - Inventaire après décès de Renée Duhamel, épouse de Claude Piget, maître tailleur d'habits, biens sis rue de Bétizy, maison à l'enseigne de l'image Saint Pierre, paroisse Saint-Germain-l'Auxerrois., 25 août 1595; MC/ET/XXIV/264; 6 f..
      inventaire après décès; Béthisy (rue); Saint-Pierre (image); Duhamel, Renée; Piget, Claude; tailleur d'habits
    - Inventaire après décès de Gervaise Haranger, épouse de Vincent Coustellier, maître charcutier, biens sis rue de l'Arbre-Sec, paroisse Saint-Germain-l'Auxerrois., 6 octobre 1595; MC/ET/XXIV/264; 6 f..
      inventaire après décès; Arbre-Sec (rue de l'); Haranger, gervaise; Coustellier, Vincent; charcutier
    - Inventaire après décès de Louis Bourgeois, maître orfèvre, biens sis rue Saint-Jacques-de-la-Boucherie, maison de la Heuze, paroisse Saint-Jacques-de-la-Boucherie., 14 décembre 1595; MC/ET/XXIV/264; 4 f..
      inventaire après décès; Saint-Jacques-la-Boucherie (rue); Bourgeois, Louis; orfèvre
    - Inventaire après décès de Pierre Louvet, marchand drapier chaussetier, biens sis rue Saint-Honoré, chez Simon Sigan, maître sellier, paroisse Saint-Germain-l'Auxerrois., 8 janvier 1596; MC/ET/XXIV/264; 4 f..
      inventaire après décès; Saint-Honoré (rue); Louvet, Pierre; Sigan, Simon; commerçant; fabricant d'accessoires vestimentaires; sellier
    - Inventaire après décès de Jeanne Ligier et son époux Nicolas Richer, vigneron à Pantin, biens sis rue de l'Arbre-Sec, chez Pierre Billiad, secrétaire et contrôleur général des guerres, paroisse Saint-Germain-l'Auxerrois., 14 mars 1596; MC/ET/XXIV/264; 4 f..
      inventaire après décès; Pantin (Seine-Saint-Denis); Arbre-Sec (rue de l'); Ligier, Jeanne; Richer, Nicolas; Billiad, Pierre; viticulteur
    - Inventaire après décès de Nicolas Sanson, homme d'armes de la compagnie du Sr de Fortia, biens sis rue des Petits-Champs, paroisse Saint-Eustache., 6 mai 1596; MC/ET/XXIV/264; 10 f..
      inventaire après décès; Petits-Champs (rue des); Sanson, Nicolas; Fortia, le Sr
    - Inventaire après décès de Jean Desloges, marchand mercier, biens sis au pont aux Meuniers, paroisse Saint-Barthélémy., 28 mai 1596; MC/ET/XXIV/264; 10 f..
      inventaire après décès; Meuniers (pont aux); Desloges, Jean; commerçant
    - Inventaire après décès de Denise Daniel, épouse de Jean Lebossu, maître fourbisseur et garnisseur d'épées, biens sis rue Saint-Honoré, paroisse Saint-Germain-l'Auxerrois., 12 juin 1596; MC/ET/XXIV/264; 8 f..
      inventaire après décès; Saint-Honoré (rue); Daniel, Denise; Lebossu, Jean; armurier
    - Inventaire après décès de Catherine Ligier, fille de Zacharie Ligier, vigneron à Chatou, servante de Gillette Danès, veuve de Martin Murot, marchand tapissier, biens sis rue Saint-Honoré, paroisse Saint-Eustache., 27 juin 1596; MC/ET/XXIV/264; 2 f..
      inventaire après décès; Saint-Honoré (rue); Chatou (Yvelines); Ligier, Catherine; Ligier, Zacharie; Danès, Gilette; Murot, Martin; viticulteur; employé de maison; commerçant; tapissier
    - Inventaire après décès de Barbe Morot, épouse de Bon Lescuier, marchand, port de l'École, au coin du quai de la Mégisserie, maison à l'enseigne de l'image Saint Claude, paroisse Saint-Germain-l'Auxerrois., 4 juillet 1596; MC/ET/XXIV/264; 2 f..
      inventaire après décès; Ecole (port de l'); Saint-Claude (image); Morot, Barbe; Lescuier, Bon; commerçant
    - Inventaire après décès de Félix Sollet, prêtre, chanoine de Saint-Germain-l'Auxerrois, demeurant au cloître Saint-Germain-l'Auxerrois, paroisse Saint-Germain-l'Auxerrois., 10 juillet 1596; MC/ET/XXIV/264; 10 f..
      inventaire après décès; Saint-Germain-l'Auxerrois (cloître); Sollet, Felix; prêtre; chanoine
    - Inventaire après décès de Jean de La Madeleine, général des Aides, biens sis rue Jean-Pain-Mollet, paroisse Saint-Merri., 15 juillet 1596; MC/ET/XXIV/264; 19 f..
      inventaire après décès; Jean-Pain-Mollet (rue); La Madeleine, Jean de
    - Inventaire après décès de Paul Lhéritier, manouvrier à Compiègne, biens sis rue Guérin-Boisseau, près de la maison de la Bouteille, paroisse Saint-Nicolas-des-Champs., 12 octobre 1596; MC/ET/XXIV/264; 4 f..
      inventaire après décès; Compiègne (Oise); Lhéritier, Paul; journalier
    - Inventaire après décès de Anne Du Fresnoy, épouse de Jacques Laudet, marchand épicier, marché aux Poirées, au coin de la rue de la Cossonnerie, maison à l'enseigne du Griffon, paroisse Saint-Eustache., 5 novembre 1596; MC/ET/XXIV/264; 22 f..
      inventaire après décès; Halles centrales; Du Fresnoy, Anne du; Laudet, Jacques; commerçant; commerçant
  - Minutes (inventaires après décès). 1597 - 1599, MC/ET/XXIV/265
    - Inventaire après décès de Louise Du Hamel et son époux Jacques Masse (Signé uniquement du priseur), biens sis rue de l'Arbre-Sec, paroisse Saint-Germain-l'Auxerrois., 20 janvier 1597; MC/ET/XXIV/265; 8 f..
      inventaire après décès; Arbre-Sec (rue de l'); Du Hamel, Louise; Masse, Jacques
    - Inventaire après décès de Blaise Poictevin, épouse de Antoine Fierault, compagnon chapelier, biens sis rue des Fossés-Saint-Germain-l'Auxerrois, paroisse Saint-Germain-l'Auxerrois., 27 janvier 1597; MC/ET/XXIV/265; 4 f..
      inventaire après décès; Fossés-Saint-Germain-l'Auxerrois (rue des); Poictevin, Blaise; Fierault, Antoine; fabricant d'accessoires vestimentaires
    - Inventaire après décès de Jean Lebrun, greffier du trésorier de France à Paris, biens sis rue des Poulies, à l'hôtel de Longueville, paroisse Saint-Germain-l'Auxerrois., 15 mars 1597; MC/ET/XXIV/265; 14 f. (Déchirure).
      inventaire après décès; Poulies (rue des); Lebrun, Jean
    - Inventaire après décès de Hugues Leblanc, marchand fournissant l'argenterie du roi, biens sis rue Saint-Honoré, joignant la maison de l'Argenterie, paroisse Saint-Eustache ou Saint-Germain-l'Auxerrois., 1er avril 1597; MC/ET/XXIV/265; 8 f..
      inventaire après décès; Saint-Honoré (rue); Leblanc, Hugues; commerçant
    - Inventaire après décès de Edme Chrétien, maître tailleur d'habits, biens sis rue des Poulies, paroisse Saint-Germain-l'Auxerrois., 10 avril 1597; MC/ET/XXIV/265; 8 f..
      inventaire après décès; Poulies (rue des); Chrétien, Edme; tailleur d'habits
    - Inventaire après décès de Jeanne Goutelas ou Gentelet, épouse de Guillaume Dubour, maître pêcheur à engin (inachevé, non signé), biens sis rue Saint-Honoré, paroisse Saint-Honoré., 22 avril 1597; MC/ET/XXIV/265; 4 f..
      inventaire après décès; Saint-Honoré (rue); Gentelet, Jeanne; Dubour, Guillaume; Goutelas, Jeanne; marin-pêcheur
    - Inventaire après décès de Marie Jambon, épouse de Gobert Tayer, voiturier par terre, biens sis rue de l'Arbre-Sec, paroisse Saint-Germain-l'Auxerrois., 16 mai 1597; MC/ET/XXIV/265; 4 f..
      inventaire après décès; Arbre-Sec (rue de l'); Jambon, Marie; Tayer, Gobert; transporteur de marchandises
    - Inventaire après décès de Nicolas Aubelin, Sr de Favelle, secrétaire des finances, biens sis rues de la Monnaie et du Petit-Cerf, près de la grande porte de la Monnaie, paroisse Saint-Germain-l'Auxerrois., 19 mai 1597; MC/ET/XXIV/265; 84 f. (Partiellement pâle).
      inventaire après décès; Monnaie (rue de la); Aubelin, Nicolas; secrétaire des finances (Ancien Régime)
    - Inventaire après décès de Thomas Potiet, maître passeur et pêcheur, biens sis rue Saint-Germain-l'Auxerrois, paroisse Saint-Germain-l'Auxerrois., 16 juin 1597; MC/ET/XXIV/265; 10 f..
      inventaire après décès; Saint-Germain-l'Auxerrois (rue); Potier, Thomas
    - Inventaire après décès de Marc Guymier, marchand de vins, port de l'École, au coin de la rue Saint-Germain-l'Auxerrois, paroisse Saint-Germain-l'Auxerrois., 27 juin 1597; MC/ET/XXIV/265; 10 f..
      inventaire après décès; Guymier, Marc; commerçant
    - Inventaire après décès de Claude Godin, vendeur et contrôleur de vins, biens sis rue de Bétizy, paroisse Saint-Germain-l'Auxerrois., 9 août 1597; MC/ET/XXIV/265; 10 f..
      inventaire après décès; Béthisy (rue); Godin, Claude
    - Inventaire après décès de Germaine de Saint-Yon et son époux Pierre Manchevelle, avocat au Parlement, biens sis rue de la Grande-Truanderie, paroisse Saint-Eustache., 27 août 1597; MC/ET/XXIV/265; 16 f..
      inventaire après décès; Grande-Truanderie (rue de la); Saint-Yon, Germaine de; Manchevelle, Pierre; avocat au parlement (Ancien Régime)
    - Inventaire après décès de Marie Médard, épouse de Pierre Belin, tailleur d'habits, biens sis rue des Fossés-Saint-Germain-l'Auxerrois, paroisse Saint-Germain-l'Auxerrois., 5 septembre 1597; MC/ET/XXIV/265; 2 f..
      inventaire après décès; Fossés-Saint-Germain-l'Auxerrois (rue des); Médard, Marie; Belin, Pierre; tailleur d'habits
    - Inventaire après décès de Benoît Boudart, marchand tavernier cabaretier, à l'occasion du remariage de sa veuve, Pierrette Duroy, avec Raullet Baudouin, maître jardinier aux Porcherons, faubourg Montmartre, paroisse Saint-Eustache., 17 septembre 1597; MC/ET/XXIV/265; 6 f..
      inventaire après décès; Montmartre (faubourg); Boudart, Benoît; Duroy, Pierrette; Baudouin, Raullet; commerçant; jardinier
    - Inventaire après décès de Jean Collynet, maître fourbisseur et garnisseur d'épées, port de l'École, maison à l'enseigne de l'image Saint-Claude, paroisse Saint-Germain-l'Auxerrois., 18 décembre 1597; MC/ET/XXIV/265; 6 f..
      inventaire après décès; Ecole (port de l'); Collynet, Jean; armurier
    - Inventaire après décès de Antoine Le Maistre, prêtre chanoine de Saint-Germain-l'Auxerrois, prieur du prieuré de Cappy en Picardie, seigneur de Paly, près de Milly en Gâtinais, demeurant au cloître de Saint-Germain-l'Auxerrois, paroisse Saint-Germain-l'Auxerrois., 9 janvier 1598; MC/ET/XXIV/265; 22 f..
      inventaire après décès; Cappy (Somme); Saint-Germain-l'Auxerrois (cloître); Le Maistre, Antoine; prêtre; chanoine; abbé
    - Inventaire après décès de François Mallard, maître savetier, biens sis rue d'Orléans, paroisse Saint-Eustache., 23 janvier 1598; MC/ET/XXIV/265; 4 f..
      inventaire après décès; Mallard, François; bottier
    - Inventaire après décès de Claude Desmezerais, maître charpentier juré de l'office de charpenterie, biens sis rue Saint-Antoine, maison à l'enseigne du Chef Saint Denis, paroisse Saint-Paul., 6 avril 1598; MC/ET/XXIV/265; 23 f..
      inventaire après décès; Saint-Antoine (rue); Desmezerais, Claude; charpentier
    - Inventaire après décès de François Duchesne, procureur au Châtelet, biens sis rue de Bièvre, paroisse Saint-Étienne-du-Mont., 5 juin 1598; MC/ET/XXIV/265; 30 f.
      Voir aussi au 20 août 1598.
      inventaire après décès; Bièvre (rue de); Duchesne, François; procureur de justice (Ancien Régime)
    - Inventaire après décès de Pierre Tarlière, notaire et secrétaire du roi, biens sis rue d'Avron, paroisse Saint-Germain-l'Auxerrois., 13 juin 1598; MC/ET/XXIV/265; 13 f..
      inventaire après décès; Avron (rue d'); Tarlière, Pierre; notaire; secrétaire du roi (Ancien Régime)
    - Inventaire après décès de Henri Daudanys, maître brodeur, biens sis rue Saint-Honoré, maison à l'enseigne de l'image Sainte Catherine, paroisse Saint-Eustache., 31 juillet 1598; MC/ET/XXIV/265; 6 f..
      inventaire après décès; Saint-Honoré (rue); Daudanys, Henri; brodeur
    - Inventaire après décès de François Duchesne, procureur au Châtelet (Voir au 20 août 1598), biens sis rue de Bièvre, paroisse Saint-Étienne-du-Mont., 5 août 1598; MC/ET/XXIV/265; 30 f..
    - Inventaire après décès de Dominique Veston, chevaucheur ordinaire de l'écurie du roi, port de l'École Saint-Germain, maison de l'Étoile, paroisse Saint-Germain-l'Auxerrois., 7 août 1598; MC/ET/XXIV/265; 6 f..
      inventaire après décès; Etoile (enseigne de l'); Veston, Dominique
    - Inventaire après décès de François Duchesne, procureur au Châtelet (Voir aussi au 5 juin 1598), biens sis rue de Bièvre, paroisse Saint-Étienne-du-Mont., 20 août 1598; MC/ET/XXIV/265; 12 f..
    - Inventaire après décès de Perette David, épouse de Gobert Tayer, voiturier par terre, biens sis rue de l'Arbre-Sec, maison à l'enseigne de l'Arbre sec, paroisse Saint-Germain-l'Auxerrois., 27 août 1598; MC/ET/XXIV/265; 4 f..
      inventaire après décès; Arbre-Sec (rue de l'); David, Perette; Tayer, Gobert; transporteur de marchandises
    - Inventaire après décès de Marguerite Marceau, veuve de Antoine Brullart, procureur au Parlement, biens sis rue de la Monnaie, paroisse Saint-Germain-l'Auxerrois., 11 septembre 1598; MC/ET/XXIV/265; 10 f..
      inventaire après décès; Monnaie (rue de la); Marceau, Marguerite; Brullart, Antoine
    - Inventaire après décès de André Delaprévosté, voiturier par terre, biens sis rue des Trois-Maries, maison à l'enseigne du Chef Saint Denis, paroisse Saint-Germain-l'Auxerrois., 26 septembre 1598; MC/ET/XXIV/265; 6 f..
      inventaire après décès; Trois-Maures (rue des); Delaprévosté, André; transporteur de marchandises
    - Inventaire après décès de Pierre Brocquet, prêtre chanoine de Saint-Germain-l'Auxerrois, demeurant au cloître de Saint-Germain-l'Auxerrois, paroisse Saint-Germain-l'Auxerrois., 7 octobre 1598; MC/ET/XXIV/265; 12 f..
      inventaire après décès; Brocquet, Pierre; prêtre; chanoine
    - Inventaire après décès de Guillaume de Launay, marchand tapissier courtepointier, marché aux Poirées, paroisse Saint-Eustache., 17 octobre 1598; MC/ET/XXIV/265; 6 f..
      inventaire après décès; Launay, Guillaume de; commerçant; tapissier
    - Inventaire après décès de Vincent Mirey, marchand, biens sis rue de l'Arbre-Sec, chez la veuve de Nicolas Pinart, paroisse Saint-Germain-l'Auxerrois., 10 décembre 1598; MC/ET/XXIV/265; 2 f..
      inventaire après décès; Arbre-Sec (rue de l'); Mirey, Vincent; Pinard, Nicolas; commerçant
    - Inventaire après décès de Jeanne Bordet, veuve de Nicolas Hédouyn père, maître tailleur d'habits, biens sis rue des Mauvaises-Paroles, et rue de Bétizy, chez Louis Hédouyn, maître tailleur d'habits, paroisse Saint-Germain-l'Auxerrois., 12 décembre 1598; MC/ET/XXIV/265; 6 f..
      inventaire après décès; Mauvaises-Paroles (rue des); Bordet, jeanne; Hédouyn, Nicolas (père); Hédouyn, Louis; tailleur d'habits
    - Inventaire après décès de Madeleine de Plancy, épouse de Pierre Billiad, secrétaire du roi et contrôleur général des guerres, biens sis rue de l'Arbre-Sec, paroisse Saint-Germain-l'Auxerrois., 9 juin 1599; MC/ET/XXIV/265; 59 f..
      inventaire après décès; Arbre-Sec (rue de l'); Plancy, Madeleine de; Billiad, Pierre; secrétaire du roi (Ancien Régime); contrôleur des guerres (Ancien Régime)
    - Inventaire après décès de Thomas de Saldaigues, notaire et secrétaire du roi et de ses finances, biens sis rue de Bétizy, paroisse Saint-Germain-l'Auxerrois., 16 juin 1599; MC/ET/XXIV/265; 20 f..
      inventaire après décès; Béthisy (rue); Saldaigues, Thomas de
    - Inventaire du revestiaire du chœur de l'église Saint-Germain-l'Auxerrois., 22 septembre 1599; MC/ET/XXIV/265; 7 f..
      inventaire; Saint-Germain-l'Auxerrois (église)
  - Minutes (inventaires après décès). 1600 - 1602, MC/ET/XXIV/266
    - Inventaire après décès de Claude Paulmier, notaire et secrétaire du roi et de ses finances, biens sis rue d'Avron, paroisse Saint-Germain-l'Auxerrois., 21 mars 1600; MC/ET/XXIV/266; 20 f..(Passages très pâles)
      inventaire après décès; Avron (rue d'); Paulmier, Claude
    - Inventaire après décès de Jean Aymeret ou Aynulet, Sr de Velinze, maître des comptes, biens sis rue des Bourdonnais, paroisse Saint-Germain-l'Auxerrois., 26 avril 1600; MC/ET/XXIV/266; 36 f..(Passages très pâles)
      inventaire après décès; Aynulet, Jean (seigneur de Velinze); Aymeret, Jean (seigneur de Velinze); magistrat; comptable
    - Inventaire après décès de Pierre Macquelier, laboureur à Cueilly en Picardie, demeurant port de l'École, maison à l'enseigne de l'image Saint Claude, paroisse Saint-Germain-l'Auxerrois., 27 avril 1600; MC/ET/XXIV/266; 2 f..
      inventaire après décès; Ecole (port de l'); Saint-Claude (image); Macquelier, Pierre; agriculteur
    - Inventaire après décès de Alphonse Taveau, contrôleur pour le roi en ses terres de Pays Bas, vivant à Calais, biens sis chez sa veuve, Jeanne Passart, rue Saint-Honoré, au coin de la rue d'Orléans, paroisse Saint-Eustache., 4 mai 1600; MC/ET/XXIV/266; 12 f..
      inventaire après décès; Saint-Honoré (rue); Orléans (rue d'); Calais (Pas-de-Calais); Taveau, Alphonse; Passart, Jeanne
    - Inventaire après décès de Jacques Baille, chanoine de Saint-Germain-l'Auxerrois [Inachevé, non signé], biens sis au cloître de l'église Saint-Germain-l'Auxerrois, paroisse Saint-Germain-l'Auxerrois. 6 mai 1600, MC/ET/XXIV/266; 10 f..(Partie supérieure atteinte par les moisissures)
      inventaire après décès; Baylle, Jacques; prêtre; chanoine
    - Inventaire après décès de Guillaume Chalumeau, maître balancier [Signé d'un seul notaire], biens sis rue Saint-Denis, paroisse des Saints-Innocents. 2 juin 1600, MC/ET/XXIV/266; 8 f. (Dernier folio déchiré et troué)
      inventaire après décès; Saint-Denis (rue); Chalumeau, Guillaume
    - Inventaire après décès de Jean de La Rue, maître tapissier courtepointier, biens sis rue de l'Arbre-Sec, paroisse Saint-Germain-l'Auxerrois., 7 juin 1600; MC/ET/XXIV/266; 6 f..
      inventaire après décès; Arbre-Sec (rue de l'); La Rue, Jean de; tapissier
    - Inventaire après décès de Marguerite de Berry, épouse de Pasquier Lieuroquin, maître tailleur d'habits (Inachevé, non signé), biens sis rue de l'Arbre-Sec, paroisse Saint-Germain-l'Auxerrois., 3 juillet 1600; MC/ET/XXIV/266; 4 f..
      inventaire après décès; Arbre-Sec (rue de l'); Berry, Marguerite de; Lieuroquin, Pasquier; tailleur d'habits
    - Inventaire après décès de Pierre Billiad et Marguerite de Plancy, son épouse (Récolement de leurs inventaires des 9 juin et 20 novembre 1599), biens sis rue de l'Arbre-Sec, paroisse Saint-Germain-l'Auxerrois., 14 août 1600; MC/ET/XXIV/266; 32 f..
      inventaire après décès; Arbre-Sec (rue de l'); Billiad, Pierre; Plancy, Margueroiite de
    - Inventaire après décès de Pasquette Favyer, épouse de Robert Robelot, maître joueur d'instruments, biens sis rue du Petit-Cloître-Saint-Germain-l'Auxerrois, paroisse Saint-Germain-l'Auxerrois., 23 novembre 1600; MC/ET/XXIV/266; 4 f..
      inventaire après décès; Favyer, Pasquette; Robelot, Robert; musicien
    - Inventaire après décès de Guillemette Beloncle, veuve de Thomas Gobert, compagnon de rivière, puis épouse de Simon Parat, dit le Lorrain, marchand, biens sis sur le quai, près de l'arche Bourbon, en une maison tenue en location de la fabrique de Saint-Germain-l'Auxerrois, paroisse Saint-Germain-l'Auxerrois, et à Courbevoie., 20 janvier 1601; MC/ET/XXIV/266; 16 Fo
      inventaire après décès; Courbevoie (Hauts-de-Seine); Beloncle, Guillemette; Gobert, Thomas; Parat, Simon (dit Le Lorrain); commerçant
    - Inventaire après décès de Guillemette Beloncle, épouse de Simon Parat, dit le Lorrain, marchand [Signé du prévôt], biens sis à Courbevoie., 22 janvier 1601; MC/ET/XXIV/266; 8 Fo
      inventaire après décès; Courbevoie (Hauts-de-Seine); Beloncle, Guillemette; Parat, Simon (dit Le Lorrain); commerçant
    - Inventaire avant séparation de Martin Colas, maître batteur d'or et d'argent, et de Roberde Nau, biens sis rue de la Cossonnerie, en une maison à l'enseigne de l'Écu de Navarre, paroisse Saint-Eustache., 1er février 1601; MC/ET/XXIV/266; 6 Fo
      inventaire; Cossonnerie (rue de la); Colas, Martin; Nau, Roberde; batteur de métal
    - Inventaire après décès de Marie Massonne, veuve de Nicolas Penelle, meunier à Canny en Picardie [Signé du requérant, le P. Geuffroy, prêtre chapelain], biens sis au Cloître Saint-Germain-l'Auxerrois, paroisse Saint-Germain-l'Auxerrois., 14 février 1601; MC/ET/XXIV/266; 2 Fo
      inventaire après décès; Saint-Germain-l'Auxerrois (cloître); Massonne, Marie; Penelle, Nicolas
    - Inventaire après décès de Marie Du Saulsoy, épouse de Charles Cousin, marchand de vins, biens sis dans une maison située devant le grand portail de Saint-Germain-l'Auxerrois et ayant vue sur le quai de la Mégisserie, à l'enseigne de la Pantouffle, paroisse Saint-Germain-l'Auxerrois., 17 avril 1601; MC/ET/XXIV/266; 14 Fo
      inventaire après décès; Du Saulsoy, Marie; Cousin, Charles; commerçant
    - Inventaire après décès de Nicolas Quebourg, cordonnier, biens sis rue Jean-Tison, au coin de la rue des Fossés-Saint-Germain-l'Auxerrois, paroisse Saint-Germain-l'Auxerrois., 26 mai 1601; MC/ET/XXIV/266; 6 Fo (Encre très pâle)
      inventaire après décès; Jean-Tison (rue); Quebourg, Nicolas; cordonnier
    - Inventaire avant séparation de Françoise Aymée et de Thibault Aucolin, maître tailleur d'habits, biens sis rue Jean-Tison, paroisse Saint-Germain-l'Auxerrois., 13 juin 1601; MC/ET/XXIV/266; 4 Fo